臺灣臺北地方法院刑事判決　　　　　　 100年度訴字第1126號
公　訴　人　臺灣臺北地方法院檢察署檢察官
被　　　告　楊嘉仁
上列被告因偽造文書等案件，經檢察官追加起訴（100 年度偵字
第3667號），本院改行簡式審判程序，判決如下：
    主  文
楊嘉仁共同犯公司法第九條第一項前段之未繳納股款罪，處有期
徒刑月，如易科罰金，以銀元佰元即新臺幣玖佰元折算壹日
，減為有期徒刑壹月又拾伍日，如易科罰金，以銀元佰元即新
臺幣玖佰元折算壹日。又共同犯行使偽造私文書罪，處有期徒刑
陸月，如易科罰金，以銀元佰元即新臺幣玖佰元折算壹日，減
為有期徒刑月，如易科罰金，以銀元佰元即新臺幣玖佰元折
算壹日，如附表編號一、二所示之印文、署押均沒收。又共同犯
行使偽造私文書罪，處有期徒刑肆月，如易科罰金，以新臺幣壹
仟元折算壹日，減為有期徒刑貳月，如易科罰金，以新臺幣壹仟
元折算壹日，如附表編號三所示之署押均沒收。應執行有期徒刑
肆月，如易科罰金，以銀元佰元即新臺幣玖佰元折算壹日。如
附表編號三所示之印文、署押均沒收。
    事  實
一、楊嘉仁係旦金企業有限公司（下簡稱「旦金公司」）之實際
    負責人，於民國92年間，為擴張記憶卡等電子產品訂單之生
    意，然因旦金公司之資本額不足，明知旦金公司辦理公司增
    資之股東並未實際繳納股款，乃與知情之某不知名之記帳業
    者，共同基於違反公司法第9 條第1 項、商業會計法第71條
    第5款 之使財務報表發生不實結果、使公務員登載不實之犯
    意聯絡及行為分擔，由該人士提供新臺幣（下同）950 萬元
    現金予楊嘉仁後，由楊嘉仁於92年12月22日，存入旦金公司
    設於板信商業銀行營業部帳號00000000000000號帳戶內，並
    取得上開旦金公司之帳戶內之存款證明。續由楊嘉仁持內容
    不實之資產負債表、試算表及股東名簿上蓋印旦金公司大小
    章等資料，交由不知情之會計師查核簽證後，上開調借之資
    金旋即於隔2 日（即92年12月24日），以現金提領之方式歸
    還予不知名之金主。而楊嘉仁則持上開不實之文件，向臺北
    市政府申請公司增資登記，使不知情之該管承辦公務員於92
    年12 月25 日審認形式要件均已具備，而核准增資登記，並
    登載於職務上所掌管之公司登記簿，足以生損害於主管機關
    對於公司管理之正確性。
二、嗣楊嘉仁於95年4 、5 月間，經高民和（已歿）告知可參加
    高雄地區某不知名公司鋼鐵廠房工程標案，該案可獲利差達
    5,000 萬元，然因旦金公司之資本額不足，無法參加上開工
    程標案，竟為參加投標，明知旦金公司辦理公司增資之名義
    上股東李超群及賴興福並未實際繳納股款，乃另行起意，經
    由高民和找知情之英哲企管顧問社（址設臺北市○○區○○
    路2 段366 巷13號、店招：英哲稅務會計事務所）登記負責
    人洪蔡月娥、實際負責人洪英哲、經理洪裕程及國鑫聯合會
    計師事務所會計師及負責人陳玉媚等4 人（均由檢察官另行
    併案由本院以99年度訴字第1244號辦理），共同基於違反公
    司法第9 條第1 項、違反商業會計法使財務報表發生不實結
    果、使公務員登載不實之犯意聯絡，由洪蔡月娥自設於板信
    商業銀行八德分行帳號00000000000000號及同分行帳號0000
    0000000000號帳戶內，分別調借160 萬元及3,573 萬元，由
    洪英哲自設於同分行帳號00000000000000號及同分行帳號00
    000000000000號帳戶內，分別調借260 萬元及254 萬元，由
    洪裕程自設於同分行帳號00000000000000號帳戶內調借2,12
    3 萬元，由不知情之洪尚慈自設於第一商業銀行八德分行帳
    號00000000000 號帳戶內調借430 萬元，共計6,800 萬元後
    ，於95年6 月5 日，以不知情旦金公司股東李超群之名義，
    匯款6,800 萬元，至楊嘉仁設於板信商業銀行八德分行帳號
    00000000000000號帳戶內，再於同日轉至旦金公司設於板信
    商業銀行八德分行帳號00000000000000號帳戶內，作為旦金
    公司不知情股東李超群及賴興福業已增資繳納5,800 萬元及
    1,000 萬元之證明；另楊嘉仁又與高民和2 人並基於行使偽
    造私文書之犯意聯絡及行為分擔（無證據證明洪英哲、洪蔡
    月娥、洪裕程、陳玉媚知悉下述偽造私文書行為），偽造賴
    興福於95年6 月5 日之用印委託書，表明已委由李超群代為
    匯款1,000 萬元，作為繳納旦金公司股款之證明，復偽造李
    超群及賴興福2 人簽署之股東同意書，佯以李超群及賴興福
    2 人名義入股旦金公司後（如附表編號一、二所示），由楊
    嘉仁持內容不實之股東同意書、資產負債表、試算表及股東
    名簿上蓋印旦金公司大小章等相關資料，交由洪英哲轉交予
    配合假驗資之會計師陳玉媚查核簽證，再由陳玉媚於95年6
    月6 日出具內容不實之增加資本登記資本額查核報告書後，
    上開調借之資金旋即於隔2 日（即95年6 月7 日）歸還至洪
    蔡月娥等人之帳戶內。而楊嘉仁則持上開不實之文件，向臺
    北市政府申請公司增資登記，使不知情之該管承辦公務員於
    95年7 月3 日審認形式要件均已具備，而核准增資登記，並
    登載於職務上所掌管之公司登記簿，足以生損害於主管機關
    對於公司管理之正確性。
三、嗣於95年9 月間，旦金公司因故未取得上開標案，楊嘉仁乃
    要求調降高民和所掌控之持股比例至百分之20，二人並共同
    基於行使偽造私文書之犯意聯絡，偽造李超群及賴興福署押
    於旦金公司之「股東同意書」上，表示均同意退股（如附表
    編號三所示），並將上開不實出資額轉由旦金公司之其他股
    東承受，再持以向臺北市政府申請辦理公司出資額轉讓變更
    登記，使不知情之該管承辦公務員於95年9 月18日審認形式
    要件均已具備，而核准出資額轉讓變更登記，並登載於職務
    上所掌管之公司登記簿，足以生損害於主管機關對於公司管
    理之正確性。
四、案經法務部調查局臺北市調查處報請臺灣臺北地方法院檢察
    署檢察官偵查後追加起訴。
    理  由
一、本案被告楊嘉仁所犯係死刑、無期徒刑、最輕本刑為3 年以
    上有期徒刑以外之罪，其於準備程序中就被訴事實為有罪之
    陳述，經法官告知簡式審判程序之旨，並聽取檢察官及被告
    之意見後，經本院依刑事訴訟法第273 條之1 第1 項之規定
    ，裁定由受命法官獨任進行簡式審判程序。又本案卷內之物
    證、書證等證據，依同法第273 條之2 規定，不受第159 條
    第1 項關於傳聞法則規定之限制，依法均有證據能力，合先
    敘明。
二、訊據被告楊嘉仁對於上開犯罪事實均坦承不諱，核與同案被
    告洪蔡月娥、洪英哲、洪裕程及陳玉媚等4 人之供述相符，
    並有旦金公司板信商業銀行營業部上開帳戶之交易明細、同
    案被告洪蔡月娥、洪英哲、洪裕程等3 人與同案被告楊嘉仁
    及旦金公司設於板信商業銀行八德分行上開帳戶交易明細及
    相關傳票、洪尚慈設於第一商業銀行八德分行上開帳戶之交
    易明細及相關傳票、旦金公司之相關增資變更登記及出資額
    轉讓變更登記之申請及登記等資料在卷可佐，足認被告之自
    白經核與事實相符，均得認定為其等犯罪之依據，本案事證
    明確，被告之上開犯行業經證明，應予依法論科。
三、新舊法律之比較：
  (一)被告於為事實欄編號一所示之行為，及事實欄編號二所示之
    行使偽造私文書、未繳納股款、使財務報表發生不實結果行
    為以後，刑法業於94年2 月2 日修正公布，95年7 月1 日起
    施行，又按修正後刑法第2 條規定，為新舊法比較適用之準
    據法，未涉行為可罰性要件之變更，是應逕依修正後刑法第
    2 條第1 項規定，為「從舊從輕」之比較。並就罪刑有關之
    共犯、未遂犯、想像競合犯、牽連犯、連續犯、結合犯，以
    及累犯加重、自首減輕暨其他法定加減原因（如身分加減）
    與加減例等一切情形，綜其全部罪刑之結果而為比較（最高
    法院95年度第8 次刑事庭會議決議意旨參照）：
    1.刑法第28條關於共同正犯之規定，由原條文：「二人以上
      共同實施犯罪之行為者，皆為共同正犯。」修正為：「二
      人以上共同實行犯罪之行為者，皆為共同正犯。」，將「
      實施」一語修正為「實行」，揆諸其修正理由，在於修正
      共同正犯之參與類型，確定在「實行」概念下之共同參與
      行為，始能成立共同正犯，而排除「陰謀共同正犯」及「
      預備共同正犯」，此次修正已限縮其適用範圍，自屬法律
      有變更，而非僅單純文字之變動，又經比較新舊法結果，
      以修正後即裁判時之刑法第28條對於被告有利。
    2.又刑法第55條後段有關「犯一罪而其方法或結果之行為犯
      他罪名」之牽連犯之規定，經修正刪除，亦即修正後之刑
      法，已無牽連犯得論以裁判上一罪之情形。所犯之數罪，
      應按其具體情形論罪。查被告所為公司法第9 條第1 項之
      未繳納股款罪、商業會計法第71條第5 款之利用不正方法
      致生不實罪，其行為、時間屬個別獨立，但有方法、目的
      之牽連關係，如適用修正前之規定，顯較有利於被告。
    3.公司法第9 條第1 項、修正前商業會計法第71條第5 款、
      刑法第214 條均有法定刑罰金之規定，而關於罰金刑最低
      數額之規定，依修正前刑法第33條第5 款規定，及依現行
      法規所定貨幣單位折算新臺幣條例規定折算後，為銀元1
      元即新臺幣3 元；依修正後刑法第33條第5 款規定，最低
      額則為新臺幣1,000 元。從而，經比較結果，應以行為時
      法即修正前刑法規定對被告較為有利。
    4.綜上，就被告所為前揭犯行，就前述共同正犯之修正，以
      修正後刑法規定對被告較有利，惟關於刑法罰金刑下限之
      規定，以修正前刑法規定對於被告較有利，且依修正前刑
      法規定，被告之行為所涉及數罪名，尚得依牽連犯論以一
      罪，對被告較為有利。是經綜合比較結果，應以修正前即
      行為時之刑法規定，對被告較為有利。
  (二)被告為事實欄編號一所示之行為後，商業會計法於95年5 月
    24日修正公布，同年5 月26日生效，該法第71條第5 款法定
    刑度由「5 年以下有期徒刑、拘役或科或併科新臺幣15萬元
    以下罰金」提高為「5 年以下有期徒刑、拘役或科或併科新
    臺幣60萬元以下罰金」。是經比較結果，應以修正前即行為
    時之商業會計法第71條第5 款較有利於被告，自應適用被告
    行為時之規定。
四、論罪科刑部分：
  (一)按公司法第8 條規定：本法所稱公司負責人：在無限公司、
    兩合公司為執行業務或代表公司之股東；在有限公司、股份
    有限公司為董事。公司之經理人或清算人，股份有限公司之
    發起人、監察人、檢查人、重整人或重整監督人，在執行職
    務範圍內，亦為公司負責人。另商業會計法第4 條則規定：
    本法所定商業負責人之範圍，依公司法、商業登記法及其他
    法律有關之規定。是依上開規定，公司之經理人在執行職務
    範圍內，自為公司法規定之公司負責人。經查：被告為旦金
    公司之執行業務董事，為該公司之名義及實際負責人，是其
    自屬公司法所稱之公司負責人、商業會計法所稱之商業負責
    人。又按資產負債表，係屬商業會計法第28條第1 項第1款
    之財務報表；再公司之申請登記，主管機關僅需形式審查（
    最高法院96年度第5 次刑事庭會議決議可資參照) 。
  (二)是核被告所為如事實欄編號一所示之行為，係犯公司法第9
    條第1 項前段之未繳納股款罪、（修正前）商業會計法第71
    條第5 款之使財務報表發生不實之結果罪、刑法第214 條使
    公務員登載不實文書罪；被告所為如事實欄編號二所示之行
    為，係犯刑法第216 條、第210 條之行使偽造私文書罪，公
    司法第9 條第1 項前段之未繳納股款罪、（修正後）商業會
    計法第71條第5 款之使財務報表發生不實之結果罪、刑法第
    214 條使公務員登載不實文書罪。被告所為如事實欄編號三
    所示之行為，係犯刑法第216 條、第210 條之行使偽造私文
    書罪、同法第214 條之使公務員登載不實罪。被告上開行為
    中所偽造李超群、賴興福印文、署押之行為，均係偽造私文
    書之階段行為，其偽造私文書後復持以行使，其偽造之低度
    行為，則應為行使之高度行為所吸收，均不另論罪。被告所
    為如事實欄編號一所示之犯行，與該真實姓名、年籍不詳之
    記帳業者有共同犯意聯絡及行為分擔；所為如事實欄編號二
    所示之犯行，與共犯高民和、同案被告洪蔡月娥、洪英哲、
    洪裕程、陳玉媚有共同犯意聯絡及行為分擔；所為如事實欄
    編號三所示犯行，與共犯高民和有共同犯意聯絡及行為分擔
    ，是上開行為應分別論以共同正犯；又關於公司法第9 條第
    1 項、商業會計法第71條第5 款部分，高民和、同案被告洪
    英哲、洪裕程、洪蔡月娥、陳玉媚等人雖均不具公司負責人
    或商業負責人之身分，惟因共犯高民和、同案被告洪英哲、
    洪裕程、洪蔡月娥與旦金公司負責人即被告具有共犯關係，
    是高民和與同案被告洪英哲、洪裕程、洪蔡月娥、陳玉媚等
    人，依刑法第28條、第31條第1項之規定，仍屬共同正犯，
    併予說明。
  (三)又有關於公司法第9 條第1 項之未繳納股款罪及刑法第214
    條之使公務員登載不實罪，行為人明知公司應收股款，股東
    並未實際繳納，而以申請文件表明收足，而使公務員登載於
    職務上所掌公文書，因就行為人而言，提出申請文件使公務
    員登載不實，實際上僅有一次提出申請之行為，故在法律上
    應僅評價為一行為；又刑法第214 條之罪係在保護一般公共
    信用，除行為人已為不實之申請外，尚待該管公務員將之登
    載於職務上所掌之公文書，始足成立；至於公司法第9 條第
    1 項前段之罪，係在防止虛設公司及防範經濟犯罪，只要行
    為人提出不實之申請，即足成立，不以該管公務員已登載於
    職務上所掌之公文書為必要，二者之犯罪構成要件並不相同
    ，屬一行為觸犯數罪名之想像競合犯，應依刑法第55條之規
    定，從較重之公司法第9 條第1 項前段處斷（最高法院96年
    度第7 次刑事庭會議決議參照）。是被告所為事實欄編號一
    所示之行為，係以一行為觸犯公司法第9 條第1 項前段、刑
    法第214 條之罪，為想像競合犯，其所犯公司法第9 條第1
    項前段之未繳納股款罪，與有關之使公務員登載不實罪，應
    從一重之未繳納股款罪處斷；所為如事實欄編號二所市之行
    為，係以一行為觸犯公司法第9 條第1 項、第214 條、第21
    6 條、210 條之罪，亦為想像競合犯，應依刑法第216 條、
    210 條之行使偽造私文書罪處斷；所為如事實欄編號三所示
    之行為，係以一行為犯刑法第216 條、第210 條之行使偽造
    私文書罪、第214 條之使公務員登載不實罪，亦為想像競合
    犯，應依刑法第216 條、210 條之行使偽造私文書罪處斷。
    再被告所各犯如事實欄編號一所示之公司法第9 條第1 項前
    段之未繳納股款罪及商業會計法第71條第5 款之利用不正方
    法致生不實罪二罪間，以及所為事實欄編號二所示之刑法第
    21 6條、第210 條之行使偽造私文書罪、商業會計法第71條
    第5 款之利用不正方法致生不實罪間，分別有方法、目的之
    牽連關係，應分別依其行為時即修正前刑法第55條後段關於
    牽連犯之規定，從一重之未繳納股款罪處斷。
  (四)被告先後兩次辦理不實增資登記時間相隔2 年多，且分別係
    委託不同之記帳業者辦理，又為不同目的而為增資登記行為
    ，應認為被告係分別起意犯之。是被告所為上開違反公司法
    第9 條之未繳納股款罪（事實欄一部分），刑法第216 條、
    第210 條之行使偽造私文書罪2 罪（事實欄編號二、三部分
    ），均犯意各別、行為互殊，應予分論併罰。
  (五)爰審酌：被告明知旦金公司資本額不足，惟為獲取商業利益
    ，竟即委託不法代辦業者辦理，以向金主借款方式虛偽辦理
    不時之增資登記，且前後共有二次犯行，又被告知悉股東李
    超群、賴興福均未曾同意在相關委託書、股東同意書、退股
    同意書上簽名，仍擅自偽造其等之署押，而製作成有關之不
    實文件，不僅生損害於主管機關對於公司資料管理之正確性
    、亦影響正當商業秩序，行為可議；2.被告並無犯罪前科，
    素行尚稱良好；3.被告於犯後均坦承犯行，態度尚佳；4.被
    告係旦金公司負責人，與高民和、不詳記帳業者於上開犯行
    均居於主要地位；5.兼衡被告犯罪之動機、目的、手段、生
    活狀況、智識程度、偽造文書之情形、虛增資本額多寡等一
    切情狀，分別就被告各別所犯上揭犯行，量處被告如主文所
    示之刑。
  (六)又被告所為上開犯行，其犯罪時間均在96年4 月24日之減刑
    基準日以前，且所犯之罪核與中華民國九十六年罪犯減刑條
    例第2 條第1 項之規定相符，復無同條例第3 條限制減刑之
    除外情形，是其所犯上揭各罪，均應依中華民國九十六年罪
    犯減刑條例第2 條第1 項第3 款之規定，減其上開宣告刑期
    2 分之1 。
  (七)又被告所犯上開事實欄編號一、二所示之罪以後，刑法第41
    條易科罰金規定亦於94年1 月7 日修正通過，於同年2 月2
    日公布，並於95年7 月1 日施行，依修正前刑法第41條第1
    項前段，及廢止前罰金罰鍰提高標準條例第2 條前段規定，
    應以銀元100 元以上300 元以下折算1 日，經折算為新臺幣
    後，以新臺幣300 元以上900 元以下折算1 日，而依修正後
    刑法第41條第1 項前段規定，應以新臺幣1,000 元、2,000
    元或3,000 元折算一日，經比較結果，以行為時法即修正前
    刑法規定對被告較為有利，又被告所犯上開各罪經本院宣告
    有期徒刑6 月以下之刑，是爰依修正前刑法第41條第1 項前
    段，及廢止前罰金罰鍰提高標準條例第2 條前段規定，就被
    告所為上開犯行相關之宣告刑及所減得之刑，均諭知如主文
    所示之易科罰金折算標準。另就被告所為事實欄編號三所示
    之罪，則應依修正後刑法第41條第1 項前段之規定，就各該
    宣告刑及減得之刑諭知如易科罰金以1,000 元折算一日之標
    準。
  (八)又關於刑法第51條多數徒刑之定執行刑標準，前於95年7 月
    1 日修正施行，依修正前之刑法第51條第5 款規定，宣告多
    數有期徒刑者，於各刑中之最長期以上，各刑合併之刑期以
    下，定其刑期，但不得逾20年，而依修正後之第51條第5 款
    規定，將定執行刑之上限提高為有期徒刑30年。本件被告所
    為如事實欄編號一、二所示之未繳納股款罪、行使偽造私文
    書罪，係於刑法修正施行前所犯，被告所為如事實欄編號三
    所示之行使偽造私文書罪，則係在刑法修正施行後所犯，惟
    按裁判確定前犯數罪，而依刑法第51條定應執行刑時，其中
    一罪在新法施行前者，亦應為新舊法比較（此有最高法院95
    年第8 次刑事庭會議決議可資參照），而經比較適用結果，
    以修正前刑法規定有利於被告，是應依刑法第2 條第1 項前
    段，適用修正前刑法第51條第5 款規定，分別就被告所犯各
    罪，定應執行如主文所示之刑，並諭知易科罰金之折算標準
    。
  (九)被告於上開委託書、股東同意書上所偽造之印文、署押，均
    應依刑法第219 條規定沒收（如附表所示）。至於有關偽造
    文件均經被告持以行使，已非被告所有之物，如附表編號一
    所示之署押，則無證據證明現仍存在，是均不予宣告沒收，
    併予說明。
據上論斷，應依刑事訴訟法第299 條第1 項前段、第273 條之1
第1 項，公司法第9 條第1 項，修正前商業會計法第71條第5 款
，商業會計法第71條第5 款，修正前刑法第28條、第55條後段、
第41條第1 項前段、第2 項、第51條第5 款，刑法第2 條第1 項
、第11條前段、第28條、第31條第1 項、第214 條、第216 條、
第210 條、第55條、第41條第1 項前段、第219 條，廢止前罰金
罰鍰提高標準條例第2 條第1 項，刑法施行法第1 條之1 、第3
條之1 ，中華民國九十六年罪犯減刑條例第2 條第1 項、第7 條
，判決如主文。
本案經檢察官高一書到庭執行職務
中    華    民    國   100    年    12    月    26    日
                  刑事第十四庭  法  官  陳思帆
以上正本證明與原本無異。
如不服本判決應於收受送達後10日內向本院提出上訴書狀，並應
敘述具體理由；其未敘述上訴理由者，應於上訴期間屆滿後20日
內向本院補提理由書（均須按他造當事人之人數附繕）「切勿逕
送上級法院」。
                                書記官  林素霜
中    華    民    國   100    年    12    月    27    日
附錄本案論罪科刑所適用之法條：
中華民國刑法第216條
（行使偽造變造或登載不實之文書罪）
行使第210 條至第215 條之文書者，依偽造、變造文書或登載不
實事項或使登載不實事項之規定處斷。
中華民國刑法第210條
（偽造變造私文書罪）
偽造、變造私文書，足以生損害於公眾或他人者，處5 年以下有
期徒刑。
公司法第9 條
公司應收之股款，股東並未實際繳納，而以申請文件表明收足，
或股東雖已繳納而於登記後將股款發還股東，或任由股東收回者
，公司負責人各處5 年以下有期徒刑、拘役或科或併科新臺幣50
萬元以上250 萬元以下罰金。
有前項情事時，公司負責人應與各該股東連帶賠償公司或第三人
因此所受之損害。
第1 項裁判確定後，由檢察機關通知中央主管機關撤銷或廢止其
登記。但裁判確定前，已為補正或經主管機關限期補正已補正者
，不在此限。
公司之設立或其他登記事項有偽造、變造文書，經裁判確定後，
由檢察機關通知中央主管機關撤銷或廢止其登記。
（修正前）商業會計法第71條
商業負責人、主辦及經辦會計人員或依法受託代他人處理會計事
務之人員有下列情事之一者，處5 年以下有期徒刑、拘役或科或
併科新臺幣15萬元以下罰金：
一、以明知為不實之事項，而填製會計憑證或記入帳冊。
二、故意使應保存之會計憑證、會計帳簿報表滅失毀損。
三、偽造或變造會計憑證、會計帳簿報表內容或毀損其頁數。
四、故意遺漏會計事項不為記錄，致使財務報表發生不實之結果
    。
五、其他利用不正當方法，致使會計事項或財務報表發生不實之
    結果。
商業會計法第71條
商業負責人、主辦及經辦會計人員或依法受託代他人處理會計事
務之人員有下列情事之一者，處 5 年以下有期徒刑、拘役或科
或併科新臺幣 60 萬元以下罰金：
一、以明知為不實之事項，而填製會計憑證或記入帳冊。
二、故意使應保存之會計憑證、會計帳簿報表滅失毀損。
三、偽造或變造會計憑證、會計帳簿報表內容或毀損其頁數。
四、故意遺漏會計事項不為記錄，致使財務報表發生不實之結果
    。
五、其他利用不正當方法，致使會計事項或財務報表發生不實之
    結果。
中華民國刑法第214條
（使公務員登載不實罪）
明知為不實之事項，而使公務員登載於職務上所掌之公文書，足
以生損害於公眾或他人者，處3 年以下有期徒刑、拘役或5 百元
以下罰金。
附表：
附表：
┌──┬─────┬─────────┬──────────┬──────┐
│編號│文件名稱  │偽造之印文、署押  │表示之意思          │出處        │
├──┼─────┼─────────┼──────────┼──────┤
│ 1. │委託書    │1.委託人欄位「賴興│賴興福委託李超群代為│偵卷第86頁  │
│    │（95年6 月│  福」印文1 枚    │匯款1,000 萬元，作為│            │
│    │5日）     │2.受託人欄位「李超│繳納現金增資之股款。│            │
│    │          │  群」印文1枚     │                    │            │
├──┼─────┼─────────┼──────────┼──────┤
│ 2. │股東同意書│「股東親自簽名」欄│同意旦金公司增資，由│偵卷第87頁反│
│    │（95年6 月│位「賴興福」、「李│賴興福出資1,000 萬元│面          │
│    │5 日）    │超群」署押各1 枚  │，李超群出資5,800 萬│            │
│    │          │                  │元。                │            │
├──┼─────┼─────────┼──────────┼──────┤
│ 3. │股東同意書│「退股股東」欄位「│同意退股，原由賴興福│偵卷第233頁 │
│    │（95年9 月│賴興福」、「李超群│出資1,000 萬元、李超│            │
│    │18日）    │」署押各1 枚      │群出資5,800 萬元均轉│            │
│    │          │                  │讓他人承受。        │            │
└──┴─────┴─────────┴──────────┴──────┘